



## **Kevin Cooray**

Web Designer





Come web designer, il mio obiettivo è quello di avere un impatto positivo utilizzando le mie competenze e la mia esperienza per progettare siti web convincenti e attraenti. Sono molto curioso nel scoprire nuove tecnologie e utilizzarle.









Loading

Team working

Problem solving

Flessibilità

#### **Formazione**

2018-2019 Scuola Internazionale di Comics

2013-2018 Istituto Tecnico Industriale

#### Competenze

















#### Hobby







### Contatti

Tel: 379 1979020

e-mail: kevin.cooray@98gmail.com

#### Esperienze

# 2021-2023 Junior Designer Eidosmedia

- Creazione di materiali grafici per eventi (Roll-up promozionali,Menu personalizzati, Agende tematiche,Badge partecipanti).
- Progettazione di UI/UX efficaci per il nostro sito web e landing page.
- Progettazione e creazione di landing page per eventi e webinar.
- Creazione di post grafici/video con canva per i social.

# 2021-2022 Intern Web Graphic Designer Eidosmedia

- Collaborazione con il team di marketing e la Lead Designer.
- Progettazione di UI/UX efficaci per il nostro sito web, la landing page e i dispositivi mobili.
- Progettazione e produzione di risorse digitali (contenuti HTML, modelli di e-mail, video e animazioni).
- Montaggio di video e animazioni con Adobe After Effects/Premiere.

#### 2019-2020 Web Designer UTL Informatica

Creazione di siti web dinamici e reattivi, con WordPress ed Elementor.